【裁判字號】    95,訴,2635
【裁判日期】    950828
【裁判案由】    毒品危害防制條例
【裁判全文】
臺灣高雄地方法院刑事判決              95年度訴字第2635號
公  訴  人  臺灣高雄地方法院檢察署檢察官
被      告  甲○○
                    現於臺灣高雄看守所
上列被告因違反毒品危害防制條例案件，經檢察官提起公訴（95
年度毒偵字第4312號），本院準備程序進行中，因被告就被訴事
實為有罪之陳述，經本院告知簡式審判程序意旨，並聽取公訴人
及被告之意見後，本院合議庭裁定由受命法官獨任依簡式審判程
序審理，判決如下：
    主  文
甲○○施用第一級毒品，累犯，處有期徒刑拾月。
    事  實
一、甲○○前於民國 (下同)90 年間，因搶奪案件，經本院90年
    度訴字第2333號判決判處有期徒刑2 年確定，復於91年間，
    因竊盜案件，經本院91年度易字第1630號判決判處有期徒刑
    7 月確定，仍不知悔改，於91年間因施用毒品案件，經依本
    院91年度毒聲字第1177號裁定送勒戒處所觀察、勒戒後，認
    有繼續施用毒品之傾向，再依本院91年度毒聲字第1587號裁
    定令入戒治處所施以強制戒治，於92年3 月25日 (起訴書誤
    載為92年3 月26日)強 制戒治期滿而釋放，接續執行上開搶
    奪、竊盜案件之徒刑，並經臺灣高雄地方法院檢察署檢察官
    於92年6 月16日以92年度毒偵字第571 號為不起訴處分確定
    ，搶奪、竊盜案件之徒刑於94年1 月10日因縮短刑期假釋出
    監，於94年7 月13日假釋期滿未經撤銷視為執行完畢。詎其
    仍不知戒除毒癮，明知海洛因係毒品危害防制條例第2 條第
    2 項第1 款所明定之第一級毒品，不得施用、持有，竟仍於
    前開強制戒治期滿釋放後5 年內，基於施用第一級毒品海洛
    因之犯意，於95年4 月3 日晚間12時許，在高雄市○○區○
    ○里○○路87號住處，施用第一級毒品海洛因1 次。嗣於95
    年4 月4 日9 時許，在高雄市三民區○○○路100 號果菜市
    場內，因涉嫌竊盜為警查獲，經其同意採集尿液送驗，其尿
    液中呈嗎啡陽性反應，始查悉上情。
三、案經高雄市政府警察局三民第二分局報請臺灣高雄地方法院
    檢察署檢察官偵查起訴。
    理  由
一、本件被告甲○○係犯毒品危害防制條例第10條第1 項之施用
    第一級毒品罪，其法定刑為死刑、無期徒刑、最輕本刑為3
    年以上有期徒刑以外之罪，於準備程序進行中，被告就被訴
    事實為有罪之陳述，由受命法官告知簡式審判程序之要旨並
    聽取其與公訴人之意見，經被告同意適用簡式審判程序後，
    本院亦認無不得或不宜改依簡式審判程序進行之處，爰依刑
    事訴訟法第273 條之1 第1 項、第284 條之1 規定，本院合
    議庭裁定裁定本件由受命法官獨任進行簡式審判程序，合先
    敘明。
二、上揭事實，業據被告甲○○坦承不諱，並有高雄市立凱旋醫
    院95年5 月20日出具之濫用藥物尿液檢驗報告 (檢體編號：
    H-123)、高雄市政府警察局三民第二分局偵辦毒品案件尿液
    對照表 (尿液檢體編號：H-123)各1 份在卷可稽，足見被告
    之自白與事實相符，堪予採信。另查，被告前於91年間，因
    施用毒品案件，經依本院91年度毒聲字第11 77 號裁定送勒
    戒處所觀察、勒戒後，認有繼續施用毒品之傾向，再依本院
    91年度毒聲字第1587號裁定令入戒治處所施以強制戒治，於
    92年3 月25日強制戒治期滿而釋放，並經臺灣高雄地方法院
    檢察署檢察官於92年6 月16日以92年度毒偵字第571 號為不
    起訴處分確定，此有臺灣高等法院被告前案紀錄表、臺灣高
    等法院在監在押全國紀錄表各1 份附卷可參，足認被告確於
    前開強制戒治執行完畢釋放後5 年內再犯毒品危害防制條例
    第10條第1 項施用第一級毒品海洛因之罪。職是，本件事證
    明確，被告犯行洵堪認定，自應依法論科。
三、查海洛因係毒品危害防制條例第2 條第2 項第1 款所定之第
    1 級毒品，依法不得持有、施用。核被告所為，係犯毒品危
    害防制條例第10條第1 項之施用第一級毒品罪，其施用第一
    級毒品海洛因前之持有海洛因之低度行為，應為施用之高度
    行為所吸收，不另論罪。又被告於90、91年間，因搶奪、竊
    盜案件，經本院分別以90年度訴字第2333號、91年度易字第
    1630號判決判處有期徒刑2 年、7 月確定，於94年1 月10日
    因縮短刑期假釋出監，於94年7 月13日假釋期滿未經撤銷視
    為執行完畢，此有臺灣高等法院被告前案紀錄表、臺灣高等
    法院在監在押全國紀錄表各1 份附卷足參，被告於5 年以內
    再故意犯本件有期徒刑以上之罪，不論依修正前之刑法第47
    條，或修正後之刑法第47條第1 項之規定，均構成累犯，對
    被告而言並無有利或不利之情形，自不生新舊法比較之問題
    ，應逕依修正前之刑法第47條，論以累犯，並加重其刑。爰
    審酌被告前因施用毒品案件，經觀察勒戒、強制戒治後，竟
    再為本件施用毒品犯行，足見其惡習已深，且戒絕毒癮之意
    志不堅，未能體悟施用毒品對自己、家人造成之傷害及社會
    之負擔，自屬可議；惟念其於犯後態度良好，並能坦承犯行
    及施用毒品本質上係屬戕害自身健康之行為，尚未直接危害
    他人，反社會性之程度應屬較低等一切情狀，量處如主文所
    示之刑，以資懲儆。
據上論斷，應依刑事訴訟法第273 條之1 第1 項、284 條之1 、
第299 條第1 項前段，毒品危害防制條例第10條第1 項、刑法第
2 條第1 項前段、第11條前段、修正前刑法第47條，判決如主文
。
中    華    民    國    95    年    8     月    28    日
                            刑事第九庭  法  官  陳建和
以上正本證明與原本無異。
如不服本判決，應於收受送達後10日內向本院提出上訴書狀。
中    華    民    國    95    年    8     月    28    日
                                        書記官  林姵妤
附錄本判決論罪科刑之法條：
毒品危害防制條例第10條
施用第一級毒品者，處六月以上五年以下有期徒刑。
施用第二級毒品者，處三年以下有期徒刑。


司法院資訊處製作；財團法人民間司法改革基金會備份。
